---
title: "Missing Value"
author: "Bo-Syue Jiang"
output: 
  html_document:
    toc: true
    toc_depth: 3
    number_sections: true  
    theme: united 
    highlight: tango
---

```{r setup, include=FALSE,warning=FALSE}
knitr::opts_chunk$set(echo = TRUE)
```

```{r dataProcessing,results='hide'}
#myself
library(tidyverse)

#missing value
library(mice)
library(VIM)
library(lattice)#idk
library(missForest)#prodNA 產生na
```


# Missing Value

## is.na which
```{r}
myvector <- c(10, 20, NA, 30, 40)
is.na(myvector)
which(is.na(myvector))
is.na(myvector) <- 1 #把第一個變成NA
```

## lm na.action
lm(y~x, data = mydata, na.action = na.omit)

## mice
```{r echo=FALSE,results="hide"}
mydata <- airquality
head(airquality)
dim(airquality)
mydata[4:10,3] <- rep(NA,7)
mydata[1:5,4] <- NA
```

```{r}
md.pattern(mydata)
```

### md.pairs 交叉表看missing value
r=observed , m=missing value
rr=row有值 col有值  
rm=row有值 col=missing  
依此類推
```{r}
md.pairs(mydata)
```


## VIM
```{r}
mydata.aggrplot <- aggr(mydata, col=c('lightblue','red'), numbers=TRUE, prop = TRUE, sortVars=TRUE, labels=names(mydata), cex.axis=.7, gap=3)

```

### marginplot observed和missing一起畫的散佈圖 附各自boxplot
```{r}
marginplot(mydata[,c("Ozone", "Solar.R")], col = c("blue", "red"))
```

## na.omit
直接忽略那個row  
以下x1==x2
```{r}
mdata <- matrix(rnorm(15), nrow=5)
mdata[sample(1:15, 4)] <- NA 
mdata <- as.data.frame(mdata)
mdata
(x1 <- na.omit(mdata))
(x2 <- mdata[complete.cases(mdata),])
mdata[!complete.cases(mdata),]
```

## 填值

### KNN
直接用KNN填airquality[1:4]裡面的NA值，填完會多幾個col是加上imp的，imp代表imputation(填上值)->代表是否有填值

```{r knn}
names(airquality)
airquality.imp.median <- kNN(airquality[1:4], k=5)
head(airquality.imp.median)
```

其中knn的fun也可以自己帶
```{r}
trim_mean <- function(x){
  mean(x, trim = 0.1)#去掉頭尾10%
}

airquality.imp.tmean <- kNN(airquality[1:4], k=5, numFun=trim_mean)
```

### pmm
用mice的方式填值，方法是pmm，m類似boostrap5次取平均
原本mydata裡面Ozone有na，現在mydata.ip裡面的Ozone沒有na，反而是5個col的值，就是重複五次後的值，用來填補原本的na
```{r}
mydata.ip <- mice(mydata, m=5, maxit=50, meth='pmm', seed=500)
summary(mydata.ip)
mydata.ip$imp$Ozone
```

接著用complete把mice處理後的物件取出完整值，取的方式就是剛才填滿後重複5次的值的第一個(complete(data,1,2,3,4,5...))，如果第二個參數是2就是取填滿值的第2個值
```{r}
mydata.completed <- complete(mydata.ip, 1)
```

透過剛才重複5次且填滿好的值的mice model(mydata.ip)進行回歸，且是5次的回歸，用with一次進行5個回歸，最後透過pool把5次迴歸模型整合，變成一個類似平均的迴歸模型
```{r}
modelFit1 <- with(mydata.ip, lm(Temp~ Ozone + Solar.R+Wind))
summary(pool(modelFit1))
```

## 產生NA prodNA(library(missForest))
```{r}
iris.mis <- prodNA(iris, noNA = 0.1)#產生NA

#從iris.mis內拿出除了Species以外的變數
iris.mis <- subset(iris.mis, select = -c(Species))
```













